【裁判字號】    95,訴,851
【裁判日期】    951122
【裁判案由】    履行契約等
【裁判全文】
臺灣板橋地方法院民事判決               95年度訴字第851號
原      告  財團法人天主教會台北教區
法定代理人  己○○
訴訟代理人  連鳳翔律師
複?代理人  陳淑蕙律師
            曾郁智律師
被      告  甲○○
訴訟代理人  乙○○○
被      告  丙○○
                        樓
上列當事人間請求履行契約等事件，經本院於民國95年11月8 日
言詞辯論終結，判決如下：
    主  文
被告應連帶給付原告新臺幣壹佰貳拾參萬陸仟元，及被告甲○○
部分自民國九十五年五月二十三日起算，被告丙○○部分自民國
九十五年五月二十六日起算，均至清償日止按年息百分之五計算
之利息。
訴訟費用由被告連帶負擔。
本判決於原告以新台幣肆拾壹萬貳仟元供擔保後，得假執行。但
被告如以新臺幣壹佰貳拾參萬陸仟元為原告預供擔保，得免為假
執行。
    事實及理由
壹、程序方面
一、按訴狀送達後，原告不得將原訴變更或追加他訴，但請求之
    基礎事實同一，或擴張或減縮應受判決事項之聲明者，不在
    此限，民事訴訟法第255 條但書第1 項第2 款、第3 款定有
    明文。本件原告於起訴時，原係請求被告連帶給付其新台幣
    （下同）1,536,000 元及自起訴狀繕本送達翌日起至清償日
    止按年利率百分之5 計算之利息。起訴狀繕本送達後，原告
    於本院民國95年10月16日準備程序期日變更聲明，請求被告
    連帶給付1,236,000 元及自起訴狀繕本送達翌日起至清償日
    止按年利率百分之5 計算之利息，核屬減縮應受判決事項之
    聲明，且請求之基礎事實仍屬同一，揆諸前揭規定，自應准
    許。
二、被告丙○○經合法通知，未於言詞辯論期日到場，核無民事
    訴訟法第386 條所列各款情形，爰依原告之聲請，由其一造
    辯論而為判決。
貳、實體方面
一、原告起訴主張：
(一)、原告之分處三峽聖母領報天主堂（下稱三峽天主堂）所附設
    之聖母幼稚園於63年11月5 日經臺北縣政府核准立案。在原
    告之概括授權下，三峽天主堂之幼稚園管理小組於89年1 月
    1 日與被告甲○○簽訂「聖母幼稚園之委託經營管理契約書
    」（下稱系爭契約），以「三峽天主堂附設的聖母幼稚園管
    理守則」為附件，委託被告甲○○經營管理聖母幼稚園，委
    託經營期限自89年2 月1 日起至94年7 月31日止，被告甲○○已於簽約時交付三峽天主堂備償金120,000 元，並應於每
    月5 日給付三峽天主堂奉獻金。被告丙○○則為被告甲○○
    系爭契約之連帶保證人。
(二)、被告甲○○自92年5 月起即未依約給付奉獻金，經原告之分
    處三峽天主堂以存證信函通知繳納並終止系爭契約，請求被
    告甲○○於93年7 月30日以前搬遷，嗣後並多次與之協商，
    被告甲○○均藉故不為給付，並繼續占有聖母幼稚園營業至
    94年7 月底止。依照系爭契約第3 條之約定及連帶保證之法
    律關係，原告得請求被告連帶給付自92年5 月至93年7 月底
    原告終止系爭租約時止之奉獻金共672,000 元，其計算方式
    為：44,000×9 個月（92年5 月至93年1 月）＋46,000×6
    個月（93年2 月至93年7 月）＝672,000 元。
(三)、按無權占有他人土地，可能獲得相當於租金之利益為社會通
    常之觀念。原告終止系爭租約後，被告仍繼續占有聖母幼稚
    園房地繼續營業，直至94年7 月底始遷離，此段無權占有之
    期間，被告可獲得相當於租金之利益，而系爭契約約定之奉
    獻金之性質即相當於租金，故原告得依不當得利及連帶保證
    之法律關係，請求被告連帶給付相當於租金之占有利益
    564,000 元，其計算方式為：46,000×6 個月（93年8 月至
    94年1 月）＋48,000 ×6 個月（94年2 月至94年7 月）＝
    564,000 元。再加計前述被告積欠之奉獻金672,000 元，本
    件原告得請求被告連帶給付1,236,000 元（672,000 ＋
    564,000 ＝1,236,000）。
(四)、聲明：被告應連帶給付原告1,236,000 元及自起訴狀繕本送
    達之翌日起至清償日止按年息百分之5 計算之利息；原告願
    供擔保，請准宣告假執行。
二、被告甲○○抗辯：
(一)、三峽天主堂雷嘉理神父於89年1 月1 日主導姚克昭、戊○○
    、白水波等三人與被告甲○○簽訂系爭契約，委託被告甲○○經營管理聖母幼稚園，被告甲○○當時不知姚克昭、戊○○、白水波等三人未經原告之授權，亦不知原告之組織架構
    ，且姚克昭等三人在簽訂系爭契約後半年即遭解職，原告亦
    未與被告甲○○換訂新約，顯見原告有欺瞞違約之情事。
(二)、被告甲○○於92年5 月起雖未給付奉獻金，然此係因三峽天
    主堂於合約期間多次施工，造成幼稚園之學生流失，營運困
    難，被告甲○○財務虧損，無法支付奉獻金
  1.被告甲○○於簽訂系爭契約後，方知聖母幼稚園僅餘12名學
??生，被告甲○○投資近百萬元整地修建，89年3 月即有學生
  ?78名。然三峽天主堂於89年7 月15日即開始在園內進行苦路
    園施工，施工約3 、4 個月，影響學童安全，引起學童家長
    不滿。
  2.於90年4 月中旬，三峽天主堂復以一樓結構體違章增建二樓
    ，未見其提供任何工務單位核准增建之施工證明或圖說，前
    後施工更長達9 個月，施工中園內建材亂丟，車輛進出影響
    學童安全頗巨，灰塵瀰漫，噪音不斷，家長慮及學童安全及
    衛生，紛紛退費轉學離開。
  3.91年3 月6 日，三峽天主堂復再行施工搭建十字架，施工期
    間約半年。是自系爭契約簽訂後，三峽天主堂前後施工長達
    2 年之久。依照教育主管機關之規定，校園若有修建、整建
    、增建者，應立即停止招生。故而天主堂之施工行為，造成
    被告甲○○無法招生及學童之流失，進而導致被告甲○○之
    財務嚴重虧損，無法支付奉獻金。
  4.如以各年之招生情形觀之，聖母幼稚園於88年本僅餘12名學
    生，89年經被告甲○○整修裝潢，學生人數已達65名。90年
    2 月學生人數已達76名，4 月開始違建二樓時，學生快速流
    失，9 月只餘42名，流失34名。91年經被告甲○○與學生家
    長溝通，學生人數又回升至54名，惟三峽天主堂又零星施工
    不斷，以致學生再度流失，92年只剩40名，此部分學生流失
    之損失，被告甲○○得向原告請求賠償。
(三)、系爭租約乃合作契約，並非租賃契約，系爭契約所約定之奉
    獻金並非租金。蓋系爭契約如係租賃契約，出租人依法應為
    房地所有權人，惟姚克昭、戊○○、白水波三人並非聖母幼
    稚園建物之所有權人，不可出租該建物，則姚克昭等三人與
    被告甲○○簽訂之系爭契約即有瑕疵。原告亦未開立租金收
    據予被告甲○○收執，原告無法向國稅局抵充營利事業所得
    稅，是原告將奉獻金解釋為租金，顯不合理。
(四)、被告甲○○之夫乙○○○（原名林孝儒）為聖母幼稚園之實
    際負責人，並被三峽天主堂推派為聖母幼稚園董事會之董事
    長。被告甲○○與三峽天主堂訂立之系爭契約之期限係至94
    年7 月31日止，被告甲○○已在94年7 月底搬離聖母幼稚園
    ，乙○○○亦於94年8 月1 日辭去聖母幼稚園董事會之董事
    長一職，由訴外人丁○○代為接任代行，丁○○並於94年9
    月12日收回聖母幼稚園之園印及鎖匙，被告甲○○並無無權
    占有之行為。
(五)、聲明：原告之訴及假執行之聲請均駁回；如受不利判決，願
    供擔保，請准宣告免為假執行。
三、被告丙○○並未於言詞辯論期日到場，亦未提出任何書狀，
    據其前於準備程序所為答辯聲明：原告之訴及假執行之聲請
    均駁回；如受不利判決，願供擔保，請准宣告免為假執行。
    其陳述意旨則與被告甲○○之前述抗辯相同。
四、本院之判斷：
(一)、兩造不爭執之事實
 1. 聖母幼稚園為三峽天主堂所附設，其建物之門牌號碼為臺北
    縣三峽鎮○○街71之1 號（未為保存登記），坐落於臺北縣
    三峽鎮○○段第1088地號土地上，該建物、土地之所有權均
    為原告所有，有土地登記謄本1 紙存卷可佐（附於本院卷第
    60 頁）。
 2. 系爭契約乃三峽天主堂之幼稚園管理小組即姚克昭、戊○○
    、白水波三人具名與被告甲○○簽訂，被告丙○○則擔任被
    告甲○○之連帶保證人，有系爭契約影本1 份附卷可稽（附
    於本院卷第7 頁至第9 頁）。
 3. 依照系爭租約第3 條之約定，被告甲○○應於每月5 日給付
    三峽天主堂奉獻金。被告甲○○於92年4 月前均按月給付奉
    獻金予三峽天主堂，自92年5 月起，則未再繳納奉獻金。
 4. 被告甲○○經營聖母幼稚園直至94年7 月底，並於94年7 月
    底遷離聖母幼稚園，被告甲○○之夫乙○○○於94年8 月1
    日辭去聖母幼稚園董事會之董事長一職，由擔任三峽天主堂
    協進會會長之丁○○暫代，有丁○○出具之書面聲明影本1
    紙在卷可參（附於本院卷第42頁）。
(二)、至原告主張被告甲○○自92年5 月起即未依約給付奉獻金，
    經原告之分處三峽天主堂以存證信函通知繳納並終止系爭契
    約，請求被告甲○○於93年7 月底前搬遷，惟被告甲○○均
    置之不理，且占用聖母幼稚園之房地營業至94年7 月底，爰
    依系爭契約第3 條、不當得利與連帶保證之法律關係，請求
    被告連帶給付積欠之奉獻金672,000 元與相當於租金之不當
    得利564,000 元，合計1,236,000 元等語，則為被告否認，
    並辯稱：被告不知姚克昭、戊○○、白水波三人未經原告之
    授權而簽訂系爭契約，原告有欺騙之行為。被告甲○○自92
    年5 月起未給付奉獻金，係因三峽天主堂於合約期間內多次
    施工，造成聖母幼稚園之學生流失，營運困難，被告甲○○
    因財務虧損而無法支付奉獻金。被告甲○○並未無權占用聖
    母幼稚園，系爭合約亦非屬租賃契約，原告請求被告連帶給
    付奉獻金及相當於租金之不當得利俱無理由等情。
(三)、經查原告為財團法人，立有捐助及組織章程，三峽天主堂乃
    原告之其中一分支單位，聖母幼稚園則為三峽天主堂附設之
    幼稚園之事實，業據原告提出捐助及組織章程、臺灣天主教
    手冊節本等影本各1 份為憑（附於本院卷第55頁至第59頁、
    第64頁至第65頁、第79頁），並經證人丁○○到庭具結證述
    屬實（見本院95年9 月11日準備程序筆錄）。三峽天主堂既
    為原告名下之一分處，兩者實為一體，僅具有一法人格。又
    三峽天主堂其下設有幼稚園管理小組，系爭契約雖由幼稚園
    管理小組即姚克昭、戊○○、白水波等三人具名，然該幼稚
    園管理小組實係代理三峽天主堂與被告訂約乙節，為兩造所
    不爭，原告事前已概括授權三峽天主堂全權處理聖母幼稚園
    之委託經營事宜，復據原告陳述明確，則系爭契約所生之權
    利義務，自歸屬於原告，原告提起本件訴訟，當事人應屬適
    格。被告雖辯稱其於簽約時不知三峽天主堂及原告之關係，
    亦不知三峽天主堂之幼稚園管理小組未經原告之授權，其係
    遭矇騙而訂約等語，然被告指摘前開幼稚園管理小組未得原
    告授權云云，未見其舉證以實其說，難認與事實相符。縱認
    其此部分所述為真，惟原告既依系爭契約提起本件訴訟，當
    已事後追認該幼稚園管理小組所為之締約行為，系爭契約之
    效力，自仍及於原告。
(四)、系爭契約乃兩造因聖母幼稚園之委託經營管理事宜而訂立，
    委託之標的物為臺北縣三峽鎮○○街71號之1 ，以天主堂所
    屬之建築物一樓為使用範圍（聖堂、神父辦公室除外），委
    託經營期限自89年2 月1 日起至94年7 月31日止。合約期間
    內，被告甲○○應於每月5 日給付原告固定金額之奉獻金。
    為附合政府規定，原告請被告甲○○擔任聖母幼稚園之負責
    人，契約終止時，被告甲○○須無條件交還本園經營權（包
    括負責人更名）。除地價稅房屋稅由原告負擔外，凡因經營
    使用幼稚園所須支付之水電稅金等各項費用，概由被告甲○○自行負擔，且無論盈虧，均與原告無涉，此觀系爭契約第
    1 條至第3 條、第7 條、第12條等約定自明，被告甲○○亦
    自陳：原告並不負擔虧損及分紅，幼稚園之桌椅等教學設備
    與教師之聘任均由其負責，原告只負責出房屋等語（見本院
    95年11月8 日言詞辯論筆錄），足認依系爭契約之約定，原
    告僅提供前開建物及其坐落土地予被告甲○○經營幼稚園，
    且為符合法令規範，由被告甲○○擔任聖母幼稚園之負責人
    ，被告甲○○則須按月支付奉獻金予原告。至於經營幼稚園
    所須之硬體設備及所應支付之水電費用、教師聘任費用，均
    由被告甲○○自行負擔，原告並不分擔經營成本，亦不分配
    營收盈餘。由此以觀，原告主張奉獻金乃其提供前開房地予
    被告甲○○使用經營幼稚園之對價，其性質類同於租金，尚
    非無據。且就系爭契約訂立之緣由，證人戊○○復到庭證陳
    ：當時教會委託其擔任幼稚園管理小組之召集人。系爭契約
    書之文字係其擬定，兩造有先協談制定初稿，後來經過修正
    製成正式契約。因當時幼稚園無人經營，故教會方委外經營
    ，奉獻金等於租金，由於教會與神父都不能把教會財產出租
    收取租金，所以雷神父堅持要以奉獻金之名義等語無訛（見
    本院95年9 月11日準備程序筆錄），益徵兩造於訂約時，係
    慮及教會出租財產之限制，方以奉獻金之用語取代租金，兩
    造之真意仍係以奉獻金作為原告提供前開房地予被告甲○○
    使用之對價，原告主張系爭契約之奉獻金實具有租金之性質
    ，應可採信。
(五)、被告雖辯稱姚克昭、戊○○、白水波等人並非聖母幼稚園房
    地之所有權人，自無從就系爭房地訂立租賃契約，且原告未
    開立租金收據予被告甲○○收執，被告甲○○無法向國稅局
    足見奉獻原告無法向國稅局折抵營利事業所得稅，是原告將
    奉獻金解釋為租金，並不可採等語。惟按當事人互相表示意
    思一致者，契約即為成立，租賃契約之成立復不以出租人就
    租賃物有所有權為要件，況系爭契約之權利義務及於原告，
    原告亦為聖母幼稚園房地之所有權人等節，業如前述，被告
    辯稱姚克昭等三人非系爭房地之所有權人，無從與被告訂立
    系爭契約云云，要屬誤解。又原告於被告甲○○給付奉獻金
    時是否開立收據，亦與系爭契約之性質無直接關聯，被告前
    開辯解，殊無可取。
(六)、依系爭契約第3 條、第16條之約定，被告甲○○應以下列方
    式於每月5 日給付原告奉獻金：89年2 月1 日至91年1 月31
    日每月奉獻金40,000元整；91年2 月1 日至92年1 月31日每
    月奉獻金42,000元整；92年2 月1 日至93年1 月31日每月奉
    獻金44,000元整；93年2 月1 日至94年1 月31日每月奉獻金
    46,000元整；94年2 月1 日至94年7 月31日每月奉獻金
    48,000元整。被告甲○○如違約，原告隨時解約收回幼稚園
    經營權，並無條件沒收備償金，若因可歸責於被告甲○○而
    致原告受有損失時，被告甲○○應負賠償之責。經查被告甲○○自92年5 月起即未依約給付奉獻金予原告之事實，為兩
    造所不爭，又原告主張其所屬三峽天主堂已於93年6 月23日
    以存證信函通知被告甲○○繳納先前積欠之奉獻金並終止系
    爭契約，請求被告甲○○於93年7 月30日前結束營業，完成
    搬遷回復原狀工作等情，業據原告提出與其所述相符之存證
    信函1 份為證（附於本院卷第13頁至第15頁），此部分應屬
    信實，被告甲○○亦自承確曾收受原告上開終止系爭契約之
    存證信函（見本院95年11月8 日言詞辯論筆錄）。則自92年
    5 月起至原告於93年6 月23日發函時止，被告甲○○積欠之
    奉獻金已多達14期，原告依系爭契約第3 條、第16條之約定
    請求被告甲○○給付所欠之奉獻金，並主張終止系爭租約，
    俱有理由。再觀諸上揭存證信函之內容，原告既已明確表示
    終止系爭契約之旨，且催請被告甲○○於93年7 月30日前結
    束營業完成搬遷，核其真意，自係以93年7 月31日作為其終
    止系爭契約之日（存證信函上雖係記載請被告甲○○於93年
    7 月「30日」前搬遷，然參以系爭契約之期限原為89年2 月
    1 日至94年7 月31日，奉獻金亦為按月給付，足見原告之真
    意應係同意被告甲○○經營聖母幼稚園至93年7 月底即93年
    7 月31日止，僅於存證信函內誤載為93年7 月30日），該終
    止契約之意思表示復已送達於被告甲○○，堪認系爭契約已
    於93年7 月31日終止。自92年5 月1 日至93年7 月31日即契
    約終止日止，被告甲○○合計積欠原告奉獻金672,000 元【
    計算式：44,000×9 個月（92年5 月至93年1 月）＋46,000
    ×6 個月（93年2 月至93年7 月）＝672,000 元】，原告依
    系爭契約第3 條之約定與連帶保證之法律關係，請求被告連
    帶給付，洵屬正當。
(七)、93年8 月1 日系爭契約終止後，被告甲○○仍繼續占用原告
    之前開房地經營聖母幼稚園，直至94年7 月底始自前開房地
    遷離，並將之交還原告，該段期間，被告甲○○應屬無權占
    有。按無法律上之原因而受利益，致他人受損害者，應返還
    其利益，民法第179 條定有明文。被告甲○○無權占有原告
    之前揭房地，依社會之通常觀念，可能獲得相當於租金之利
    益，並致原告受有損害，原告自得依民法第179 條之規定，
    請求被告甲○○返還其占用系爭土地相當於租金之不當得利
    （最高法院61年台上字第1695號判例、87年度台上字第2100
    號判決意旨參照）。又系爭契約之奉獻金本即係兩造就被告
    甲○○使用聖母幼稚園房地對價之約定，原告主張依此約定
    計算被告甲○○之占有利益，應屬有據，另被告丙○○為系
    爭契約被告甲○○之連帶保證人，對於系爭契約終止後，被
    告甲○○繼續占用前開房地遲未交還所生之不當得利，亦應
    負連帶責任。是原告得依不當得利及連帶保證之法律關係，
    請求被告連帶給付相當於租金之不當得利共564,000 元【計
    算式：46,000×6 個月（93年8 月至94年1 月）＋48,000×
    6 個月（94年2 月至94年7 月）＝564,000 元】。
(八)、被告另辯稱係因三峽天主堂於89年7 月至91年間三度施工，
    施工影響學童之安全與衛生，造成學生流失，導致被告甲○○財務虧損，故自92年5 月後無法支付奉獻金等語。經查：
 1. 被告抗辯三峽天主堂曾於89年7 月間進行苦路園施工、施工
    約3 、4 個月，於90年4 月中旬開始增建二樓、施工約9 個
    月，於91年3 月再度施工搭建十字架，施工約半年等事實，
    業據其提出三峽天主堂之書面通知影本3 紙及照片8 張為證
    （附於本院卷第36頁、第37頁、第39頁、第93頁至第96頁）
    ，證人丁○○亦到庭具結證稱：三峽天主堂有庭院、樓房，
    聖母幼稚園在樓房裡面當作教室，聖母幼稚園有無施工伊不
    清楚，但三峽天主堂曾施工三次，第一次在89年7 月間，第
    二次在90年3 月，第三次在91年7 月，當時伊有向乙○○○
    以書面告知施工之工程內容、工期。施工期間在伊所提出之
    書面通知上有記載，但工程有延誤，確切時間伊不記得等情
    （見本院95年9 月11日準備程序筆錄），並提出書面通知3
    紙附卷為憑，堪認三峽天主堂於89年至91年間，確曾就苦路
    園、增建二樓等部分三度施工。
 2. 證人庚○○到庭具結證稱：伊從89年開始把小孩送到聖母幼
    稚園，90年4 月因為當地在施工，伊認為小孩好動，環境不
    是很安全，且小孩也反應施工很吵，所以小孩上完90年第一
    學期就沒有讓小孩繼續就讀。至於其他家長是否亦因施工未
    讓子女就讀，伊則不清楚等語（見本院95年9 月11日準備程
    序筆錄），是就證人庚○○部分，固係因施工因素而未讓其
    子女繼續就讀聖母幼稚園，然幼稚園招生人數之多寡與生育
    率之高低、經濟景氣之好壞、教育品質之良窳、同業競爭情
    形等諸多因素均有相關，當難單獨歸因於施工乙節。且由被
    告自陳之招生狀況及其所提出財政部臺灣省北區國稅局90年
    度、91年度及92年度之幼稚園、托兒所業務狀況調查紀錄表
    所示（附於本院卷第89頁至第92頁），聖母幼稚園之學生人
    數於88年為12名，89年為65名，90年2 月達76名，90年9 月
    為42名，91年為54名，92年為40名，是於89年至91年三峽天
    主堂數度施工期間，聖母幼稚園之學生人數仍互有昇降，難
    認與施工情形有何必然關聯，其中90年2 月之學生人數尚較
    89年之人數為多，益見三峽天主堂於89年7 月之施工，並未
    造成聖母幼稚園招生之負面影響。
 3. 再者，被告甲○○於89年至91年三峽天主堂施工期間，並未
    對原告或三峽天主堂提出終止系爭契約之要求，反仍按月給
    付奉獻金予原告，而係自92年5 月起，方不再給付奉獻金；
    倘若三峽天主堂之施工確造成被告甲○○營運困難，財務虧
    損，以致其無法繼續支付奉獻金，其於93年6 月間收受原告
    終止系爭契約之存證信函後，理應同意終止系爭契約，惟其
    非僅未將幼稚園之房地交還原告，反仍繼續經營至94年7 月
    底，足徵被告辯稱因原告之施工行為造成被告甲○○財務困
    窘，無力支付奉獻金云云，亦難遽信。末依系爭契約第12條
    之約定，被告甲○○應自負經營聖母幼稚園之盈虧，故而縱
    其招生情況未如預期，營收欠佳，亦與原告無涉，不足構成
    其拒付奉獻金之理由。
 4. 承前，被告甲○○未能舉證證明其各年度招生之多寡與原告
    之施工有直接因果關係，其抗辯因三峽天主堂之施工造成其
    財務困窘，其各年度學生減少之損害得向原告求償云云，尚
    難採信。
(九)、綜上所述，原告依系爭契約第3 條之約定、不當得利及連帶
    保證之法律關係，請求被告連帶給付1,236,000 元（即奉獻
    金672,000 元＋不當得利部分564,000 元）及自起訴狀繕本
    送達翌日即被告甲○○部分自95年5 月23日，被告丙○○部
    分自95年5 月26日起，均算至清償日止按年息百分之5 計算
    之利息，為有理由，應予准許。又兩造分別陳明願供擔保請
    准宣告假執行及免為假執行，經核均無不合，爰分別酌定相
    當之擔保金額准許之。
(十)、因本案事證已臻明確，兩造其餘主張、陳述及所提之證據暨
    攻擊防禦方法，經本院審酌後，認與本案判斷結果無影響，
    均毋庸再予一一論述。
(十一)、結論：原告之訴為有理由，依民事訴訟法第385 條第1 項前
    段、第85條第2 項，第390 條第2 項、第392 條第2 項，判
    決如主文。
中    華    民    國    95    年    11    月    22    日
                  民事第三庭  審判長法  官  朱耀平
                                    法  官  劉以全
                                    法  官  吳佳穎
以上正本係照原本作成
如對本判決上訴，須於判決送達後20日內向本院提出上訴狀
中    華    民    國    95    年    11    月    22    日
                            書記官  黃美雲


司法院資訊處製作；財團法人民間司法改革基金會備份。
